【裁判字號】    95,訴,458
【裁判日期】    951123
【裁判案由】    違反槍砲彈藥刀械管制條例
【裁判全文】
臺灣苗栗地方法院刑事判決               95年度訴字第458號
公  訴  人  臺灣苗栗地方法院檢察署檢察官
被      告  乙○○
指定辯護人  本院公設辯護人  甲○○
上列被告因違反槍砲彈藥刀械管制條例案件，經檢察官提起公訴
（95年度偵字第2944號），本院判決如下：
    主  文
乙○○犯持有改造手槍罪，累犯，處有期徒刑年貳月，併科罰
金新臺幣伍萬元，罰金如易服勞役，以新台幣壹仟元折算壹日。
扣案可發射子彈具有殺傷力之改造手槍壹枝（含彈匣壹個，槍枝
管制編號：0000000000號）及具有殺傷力之改造及土造子彈各壹
顆均沒收。
    犯罪事實
一、乙○○前因違反毒品危害防制條例案件，經臺灣新竹地方法
    院分別判處有期徒刑10月及4 月，並定應執行刑有期徒刑1
    年，於95年3 月25日判決確定。同年7 月29日入監服刑，而
    於94年7 月24日縮刑期滿執行完畢。
二、乙○○於95年4 月上旬某日某時，在其位於新竹市○區○○
    里○○鄰○○路550 巷19弄3 號5 樓之住處內，發現其於92年
    7 月間受友人邱仲台（已死亡）所託，代為寄放之黑色手提
    袋內，有仿BERETTA 廠84型半自動具有殺傷力之改造手槍1
    支（含彈匣1 個，槍枝管制編號為0000000000）及具有殺傷
    力之改造子彈4 顆，乙○○就從此時起，未經許可持有上述
    槍彈，並將之藏置於上述住處或位於桃園縣龜山鄉○○街32
    0 巷2 弄5 號之居處內，直到同年5 月30日凌晨3 時15分許
    ，在位於苗栗縣苗栗市○○里○○路站前1 號之萊爾富超商
    前，因竊盜案通緝為警逮捕，並經警於其隨身所攜帶之黑色
    手提包內查獲上述槍彈，才終止持有。
三、本案件經苗栗縣警察局苗栗分局報告臺灣苗栗地方法院檢察
    署檢察官偵查後起訴。
    理  由
一、認定犯罪事實所憑之證據及理由
（一）被告乙○○對於前述犯罪事實，均於偵、審坦白承認。
（二）查獲扣案之槍彈，經送往內政部警政署刑事警察局鑑定結
      果，認為：送鑑改造手槍1 支為仿BERETTA 廠84型半自動
      手槍製造之槍枝換裝土造金屬槍管及土造金屬槍機改造而
      成之改造手槍（槍枝管制編號為0000000000），機械性能
      良好，可供擊發適用子彈使用，具殺傷力；送鑑子彈4 顆
      分別為由直徑9.74釐米、長度15.45 釐米金屬彈殼及直徑
      7.94釐米金屬彈頭組合而成之土造子彈2 顆及由直徑9.46
      釐米、長度16.93 釐米玩具金屬彈殼加裝直徑7.99釐米金
      屬彈頭改造而成之改造子彈2 顆，各分別採樣1 顆試射，
      均可擊發，認均具殺傷力。此有內政部警政署刑事警察局
      95年6 月27日刑鑑字第0950079857號槍彈鑑定書，附在卷
      中可以為證。
（三）此外，還有該批扣案之槍彈、查獲現場之照片6 張，足以
      佐證。
（四）綜前所述，本件事證明確，被告犯行，可以認定。
二、論罪科刑的理由：
（一）被告行為後，刑法、罰金罰鍰提高標準條例均自95年7 月
      1 日修正施行，其修正施行之條文中與本案有關，且應與
      修正施行前之規定比較有利行為人與否者，並其於本案比
      較結果，說明如下：
   1、刑法第33條：關於罰金最低額，刑法修正施行前，罰金為
      （銀元）1 元以上，經依罰金罰鍰提高標準條例第1 條前
      段提高罰金（最高提高倍數為10倍）並依現行法規所定貨
      幣單位折算新台幣條例第2 條折算為新台幣金額，與修正
      施行後比較：罰金改為新台幣1000元以上，以百元計算之
      ，應以修正施行前之規定，有利於行為人。
   2、刑法第42條：關於罰金易服勞役，刑法修正施行前，係以
      1 元以上、3 元以下折算1 日，最長不得逾6 個月，經依
      修正施行前之罰金罰鍰提高標準條例第2 條規定，提高其
      折算數額，並依現行法規所定貨幣單位折算新台幣條例折
      算為新台幣金額，最高係以新台幣900 元折算1 日。刑法
      修正施行後，最高係以新台幣3000元折算1 日，最長不得
      逾1 年。故如所科罰金在新台幣540,000 元以下，因易服
      勞役期間不超過修正施行前之6 個月最長期限，且每日易
      服勞役之數額又較高，應以修正施行後之規定，有利於行
      為人。反之，則以修正施行前之規定，有利於行為人。
   3、刑法第47條第1 項：修正施行後，累犯加重規定，限於故
      意再犯有期徒刑以上之罪，修正施行前（第47條無第2 項
      ）則無此限制，惟本件被告本係故意犯罪，且所犯為有期
      徒刑以上之罪，故上述修正施行，對被告有利與否而言，
      並無差異。
   4、刑法第67條：修正施行後，罰金有加重之情形時，就其最
      高度及最低度同時加重，與修正施行前比較：罰金之加重
      僅加重其最高度（修正施行前刑法第68條），應以修正施
      行前有利於行為人。
   5、新舊法比較時，應就罪刑有關之共犯、未遂犯、想像競合
      犯、牽連犯、連續犯、結合犯，以及累犯加重、自首減輕
      暨其他法定加減原因（如身分加減）與加減例等一切情形
      ，綜合其全部罪刑之結果而為比較（最高法院95年度第8
      次刑事庭會議決議）。
   6、依本件被告之犯罪情形及本院就本件之量刑結果（詳後）
      ，以上各項修正施行，僅刑法第42條之修正施行，於本件
      被告犯行有實際影響。再依本院量處罰金之數額（詳後）
      ，應以修正施行後之規定，有利於被告。故綜合上述一切
      情形，本案比較修正施行前後規定之結果，應以修正施行
      後之規定，有利於被告，而應依刑法第2 條第1 項但書適
      用修正施行後之規定。
   7、至於刑法第2 條本身之修正施行，當然應適用現時有效施
      行之修正施行後規定，而無比較修正前後何者有利於行為
      人之問題。另刑法第55條但書之規定，雖有變更，但其為
      法理之明文化，而非屬法律之變更，故亦不在比較之列（
      最高法院95年度第8 次刑事庭會議決議）。以上均附帶在
      此說明。
（二）被告的行為是犯槍砲彈藥刀械管制條例第8 條第4 項之未
      經許可持有改造手槍罪及同條例第12條第4 項之未經許可
      持有子彈罪。
（三）被告以1 行為同時觸犯上述2 罪名，應依刑法第55條之規
      定，從其中較重之持有改造手槍罪處斷。
（四）被告曾有犯罪事實首段之受刑罰宣告及執行之情形，有臺
      灣高等法院被告前案紀錄表可憑，其於徒刑執行完畢後，
      5 年以內故意再犯本件有期徒刑以上之罪，為累犯，應依
      刑法第47條第1 項加重其刑。
（五）審酌被告無視於法令，未經許可，擅自持有具有殺傷力之
      槍枝，雖並未持之使用，但對於社會治安已具有潛在之高
      度危險性，惟犯後於偵、審中均坦白承認犯行，未為不實
      的辯解，節省檢警人員以及法院不必要的調查資源，有助
      於明案速斷的刑事訴訟理想等一切情狀，量處如主文所示
      的刑罰，並依法諭知罰金刑部分易服勞役之標準。
（六）扣案之本案槍彈，經鑑定結果，均有殺傷力，已如前述，
      除其中因鑑驗試射而失其殺傷力之子彈2 顆外，其餘土造
      及改造子彈各1 顆及改造手槍，均屬違禁物，應依刑法第
      38 條 第1 項第1 款宣告沒收。
三、適用之法律：
（一）刑事訴訟法第299 條第1 項前段。
（二）槍砲彈藥刀械管制條例第8 條第4 項、第12條第4 項。
（三）刑法第2 條第1 項但書、刑法第11條前段、第47條第1 項
      、第55條、第42條第3 項、第38第1 項第1 款。
本案經檢察官黃棋安到庭執行職務
中    華    民    國    95    年    11    月    23    日
                  刑事第一庭  審判長法  官  劉 興 浪
                                    法  官  羅 貞 元
                                    法  官  蔡 志 宏
以上正本證明與原本無異。
如不服本判決應於送達後10日內向本院提出上訴狀（應附繕本）
。
                                    書記官  楊 慧 萍
中    華    民    國    95    年    11    月    24    日
附記論罪法條全文：
槍砲彈藥刀械管制條例第8條
未經許可，製造、販賣或運輸鋼筆槍、瓦斯槍、麻醉槍、獵槍、
空氣槍或第4 條第1 項第1 款所定其他可發射金屬或子彈具有殺
傷力之各式槍砲者，處無期徒刑或5 年以上有期徒刑，併科新臺
幣1 千萬元以下罰金。未經許可，轉讓、出租或出借前項所列槍
枝者，處5 年以上有期徒刑，併科新臺幣1 千萬元以下罰金。
意圖供自己或他人犯罪之用，而犯前二項之罪者，處無期徒刑或
7 年以上有期徒刑，併科新臺幣 1 千萬元以下罰金。
未經許可，持有、寄藏或意圖販賣而陳列第 1 項所列槍枝者，
處3 年以上10年以下有期徒刑，併科新臺幣700 萬元以下罰金。
第 1 項至第 3 項之未遂犯罰之。
槍砲彈藥刀械管制條例第12條
未經許可，製造、販賣或運輸子彈者，處 1 年以上 7 年以下有
期徒刑，併科新台幣 500 萬元以下罰金。
未經許可，轉讓、出租或出借子彈者，處 6 月以上 5 年以下有
期徒刑，併科新台幣 300 萬元以下罰金。
意圖供自己或他人犯罪之用，而犯前二項之罪者，處 3 年以上
10 年以下有期徒刑，併科新台幣 700 萬元以下罰金。
未經許可，持有、寄藏或意圖販賣而陳列子彈者，處 5 年以下
有期徒刑，併科新台幣 300 萬元以下罰金。
第 1 項至第 3 項之未遂犯罰之。


司法院資訊處製作；財團法人民間司法改革基金會備份。
